臺灣臺南地方法院民事裁定
109年度司繼字第3580號
聲  請  人  任國春  

代  理  人  李岳霖律師
關  係  人  財政部國有財產署南區分署
上列聲請人聲請選任被繼承人石ＯＯ遺產管理人事件，本院裁定如
下：
    主  文
選任財政部國有財產署南區分署為被繼承人石ＯＯ（女，民國00年
0月00日生，身分證統一編號：Z000000000號，生前住○○市○○區○
○里○○街000號，民國109年4月15日死亡）之遺產管理人。
准對被繼承人石ＯＯ之大陸地區以外之繼承人為承認繼承之公示催
告。聲請人應於收受本裁定之日起貳拾日內，將本裁定登載於公
報、新聞紙或其他相類之傳播工具。
被繼承人石ＯＯ之大陸地區以外繼承人，應自本公示催告最後揭
示於本院公告處及司法院資訊網路之日起壹年內承認繼承，上述
期限屆滿，無繼承人承認繼承時，被繼承人石ＯＯ之遺產，於清
償債權、交付遺贈物，並依法移交遺產於大陸地區之繼承人後，
如有剩餘即歸屬國庫。
聲請程序費用新臺幣壹仟元由被繼承人石ＯＯ之遺產負擔。 
    理  由
一、按繼承開始時，繼承人之有無不明，而無親屬會議或親屬會
    議未於1 個月內選定遺產管理人者，利害關係人得聲請法院
    選任遺產管理人，並由法院依公示催告程序，定6 個月以上
    之期限，公告繼承人，命其於期限內承認繼承，民法第1177
    條、第1178條第1 項、第2 項定有明文。又被繼承人在臺灣
    地區之遺產，由大陸地區人民依法繼承者，其所得財產總額
    ，每人不得逾新臺幣二百萬元。超過部分，歸屬臺灣地區同
    為繼承之人；臺灣地區無同為繼承之人者，歸屬臺灣地區後
    順序之繼承人；臺灣地區無繼承人者，歸屬國庫。上開遺產
    事件，其繼承人全部為大陸地區人民者，除應適用第68條之
    情形者外，由繼承人、利害關係人或檢察官聲請法院指定財
    政部國有財產局（現為國有財產署）為遺產管理人，管理其
    遺產。臺灣地區與大陸地區人民關係條例第67條、第67之1
    條第1 項分別定有明文。
二、本件聲請意旨略以：聲請人為被繼承人石ＯＯ之母親，被繼承
    人石ＯＯ業已於109年4月15日死亡，聲請人前向本院聲明表示
    繼承，並經准予備查。又被繼承人在台灣地區並無其他法定
    繼承人，爰依法聲請選任被繼承人石淑娟之遺產管理人等語
    。 
三、經查，本件聲請人主張係被繼承人石ＯＯ於大陸地區之母親，
    被繼承人石ＯＯ於民國109年4月15日死亡，然其死亡後留有遺
    產需辦理繼承事宜，被繼承人死亡後於臺灣地區無繼承人等
    情，已據提出被繼承人除戶戶籍謄本、繼承系統表、經我國
    海基會認證之繼承人身分證明書及本院准予聲明繼承通知等
    件為證，堪認聲請人之主張為真實，是其以繼承人身分聲請
    選任被繼承人石ＯＯ之遺產管理人，於法尚無不合。而被繼承
    人石ＯＯ於109年4月15日死亡時，除聲請人（大陸地區人民）
    外已無其他繼承人，又被繼承人亦非國軍退除役官兵輔導委
    員會列管之榮民，此有本院依職權函查之國軍退除役官兵輔
    導委員會110年1月26日函附卷可查。又聲請人雖聲請選任李
    岳霖律師為被繼承人石ＯＯ之遺產管理人，惟本件屬非訟事件
    ，法院不受當事人聲明之拘束，則依前開說明，本院認國有
    財產署為管理國家財政之法定機關，具有相當之公信力，且
    本件依法律規定應指定財政部國有財產署為遺產管理人，因
    認以選任財政部國有財產署南區分署擔任其遺產管理人為宜
    ，爰裁定如主文第1項所示，並依法為承認繼承之公示催告
    。
四、依家事事件法第127條第4項之規定，裁定如主文。 
中　　華　　民　　國　　110 　年　　3 　　月　　4 　　日
             家事法庭       司法事務官　田修豪
以上正本係照原本作成。
如對本裁定抗告，須於裁定送達後10日內向本院提出抗告狀，並
應繳納抗告費新臺幣1,000元整。
中　　華　　民　　國　　110 　年　　3 　　月　　4 　　日
                                書記官　林書婷